臺灣桃園地方法院刑事判決　　　　　　　94年度訴字第1519號
公　訴　人　臺灣桃園地方法院檢察署檢察官
被　　　告　甲○○
　　　　　　　　　　（現另案在臺灣桃園監獄執行中）
選任辯護人　劉純增律師
上列被告因強盜案件，經檢察官提起公訴（九十四年度偵字第一
一五四一號），本院判決如下：
    主  文
甲○○竊盜，因防護贓物、脫免逮捕，而當場施以強暴，累犯，
處有期徒刑伍年陸月。
    事  實
一、甲○○前於民國八十七年間，因竊盜案件，經本院以八十八
    年度易字第一七二號刑事判決判處有期徒刑十月，並經臺灣
    高等法院以八十八年度上易字四八九四號判決駁回上訴確定
    ，於八十九年三月九日入監執行，於九十年一月四日縮刑期
    滿執行完畢（構成累犯）。猶不知悔改，於九十四年五月五
    日二十二時三十分許，騎乘竊得之車號ＩＡＩ—０五一號機
    車（竊盜該機車部分業經檢察官另以前案判決效力所及，而
    為不起訴處分），行經桃園縣中壢市○○○路與弘揚路口時
    ，見路旁停放由乙○○管理之車號三Ｕ—００七九號自小貨
    車載貨平台上放置鑽牆機一台，而乙○○站立在該自小貨車
    副駕駛座外，認為有機可趁，竟意圖為自己不法所有，徒手
    竊取上開鑽牆機一台得手後，置於其所騎乘之上開機車腳踏
    板之際，旋即為乙○○查覺，立即大聲喊叫：不要拿走，並
    趨前抓住甲○○所騎上開機車之後方置物架，欲阻止甲○○
    騎車離去，詎甲○○為防護贓物、脫免逮捕，其能預見若於
    此際轉動油門駛動上開機車，則斯時緊抓該機車後方置物架
    之乙○○將遭該機車拖行，行進間可能撞擊他物或被甩落地
    面而受有傷害，竟猶容任該結果之可能發生，萌生傷害之不
    確定故意，隨即猛催油門加速前進，拖行乙○○，企圖將之
    甩開，直至拖行約十公尺後，因莊英彥亦前去拉住該機車，
    甲○○人車倒地方休，對乙○○施此強暴手段，使其因此受
    有膝、腿（大腿除外）及足踝開放性傷口、小腿挫傷之傷害
    （傷害部分，未據乙○○告訴）。甲○○遂遭乙○○、莊英
    彥當場逮捕，並報警查獲。
二、案經桃園縣政府警察局中壢分局報請臺灣桃園地方法院檢察
    署檢察官偵查起訴。
    理  由
一、訊據被告甲○○固不否認有於上開時間、地點竊取該鑽牆機
    一台，並騎乘上開機車逃逸時，拖行被害人乙○○等事實，
    惟矢口否認有何準強盜之犯行，辯稱：伊要騎上開機車離去
    時，不知乙○○拉住伊所騎機車之後方置物架，伊也沒有以
    腳踹乙○○云云。經查：被告於偵查中供稱：（問：是否有
    人拉你機車，你還加速逃逸？）有，我有催油門。（問：當
    時自小貨車上是否有人？）我將竊得之電鑽放在機車腳踏板
    上，後來被小貨車車主發現，他拉住我機車後面，我有往前
    騎，被害人就被我拖行，我當時拖行之目的是為了要逃跑等
    語（詳臺灣桃園地方法院檢察署九十四年度偵字第八八五五
    號偵查卷宗第三四頁、九十四年度偵字第一一五四一號偵查
    卷宗第十六頁），足見被告迭於偵查中供稱其發動機車前，
    確實知悉被害人乙○○拉住其機車後方置物架，仍發動機車
    往前騎而拖行被害人乙○○，故被告嗣於本院審理中翻異前
    詞，否認發動機車時知悉被害人乙○○拉住其機車之後方置
    物架，是否可信，已屬可疑。又證人即被害人乙○○迭於警
    詢、偵查中證稱：伊發覺被告竊取鑽牆機，有大叫不要拿走
    ，並追去機車後方，抓住機車後方置物架，被告仍加油門離
    開，致伊膝、腿受傷等語（詳臺灣桃園地方法院九十四年度
    偵字第八八五五號偵查卷宗第十七、五一頁），足見被告竊
    取上開鑽牆機，騎上機車尚未轉動油門前，應得以聽見有人
    自後呼叫不要拿走等語，且一般人於發動機車時，如有人自
    後方拉住機車，應會察覺後方有拉扯之力量，被告辯稱不知
    有人拉住其所騎機車後方置物架，顯與常情不符，再者，被
    害人乙○○遭拖行之距離長達約十公尺，已有相當之距離，
    且受有膝、腿（大腿除外）及足踝開放性傷口、小腿挫傷等
    非輕之傷害，有華揚醫院乙種證明書一紙附卷可稽（詳臺灣
    桃園地方法院檢察署九十四年度偵字第八八五五號偵查卷宗
    第二四頁），益見被告應有猛力轉動油門，急欲擺脫被害人
    乙○○拉扯，以迅速逃離現場之情事。且被告係在被害人乙
    ○○不顧己身安危，自該機車後方緊抓置物架，阻止其騎機
    車逃離現場之情形下，悍然施以上開強暴手段等情觀之，益
    徵被告斯時係出於防護贓物及脫免逮捕之意而為，其空言否
    認此情，辯稱不知被害人乙○○拉住機車後方置物架云云，
    應屬卸責之詞，並不可採。至於被告否認有踹被害人乙○○
    一節，因證人即被害人乙○○於本院審理中證稱：（問：偵
    訊筆錄中指稱被告有踹你，是真有此事還是你臆測的？）我
    沒有看見被告踹我，驗傷時醫生說驗不出踹傷，但我有感覺
    疼痛，（問：你既然是抓住機車後方置物架，被告的腳如何
    能踹到你？）我不清楚等語（詳本院九十四年九月二十一日
    審判筆錄第六頁），由證人乙○○上開證詞可知，其並未見
    到被告的腳踹踢其身體，僅係感到疼動而臆測有遭踹踢，惟
    因當時拖行之狀況下，被害人身體疼痛仍不能排除係遭路面
    他物碰撞所致，故被告有踹踢被害人乙○○一節，應無從認
    定，惟被告對於抓住其機車後方置物架之被害人乙○○，施
    以猛力轉動油門向前行駛，將其拖行之行為已足構成強暴手
    段，縱使被告未以腳踹踢被害人乙○○，仍無從卸免其上開
    強暴行為之成立。綜上，被告上開準強盜犯行，堪以認定，
    應予依法論處。
二、核被告所為係犯刑法第三百二十九條、第三百二十八條第一
    項之準強盜罪。又被告於八十七年間，因竊盜案件，經本院
    以八十八年度易字第一七二號刑事判決判處有期徒刑十月，
    並經臺灣高等法院以八十八年度上易字四八九四號判決駁回
    上訴確定，於八十九年三月九日入監執行，於九十年一月四
    日縮刑期滿執行完畢，有臺灣高等法院全國前案紀錄表在卷
    可查，其於有期徒刑執行完畢後，五年以內再犯本案有期徒
    刑之罪，係屬累犯，應依刑法第四十七條之規定，加重其刑
    。爰審酌被告素行不良，本次恣意侵害他人財產權，於被害
    人乙○○發覺後，竟又當場對其施以上開非輕之強暴手段，
    致其受有上開非輕之傷勢，犯罪手段惡劣，以及被告犯後雖
    坦承有竊取上開鑽牆機，惟就構成準強盜犯行部分飾詞狡辯
    、毫無悔意，犯後態度不佳等一切情狀，量處如主文所示之
    刑。
據上論斷，應依刑事訴訟法第二百九十九條第一項前段，刑法第
三百二十九條、第三百二十八條第一項、第四十七條，判決如主
文。
本案經檢察官柯怡如到庭執行職務。
中　　華　　民　　國　　94　　年　　10　　月　　5 　　日
                  臺灣桃園地方法院刑事第五庭
                      審判長法  官  潘政宏
                            法  官  周炳全
                            法　官　張明儀
以上正本證明與原本無異。
如不服本判決，應於判決送達後10日內向本院提出上訴狀（應附
繕本），上訴於臺灣高等法院。
　　　　　　　　　　　　　　書記官　吳瓊英
中　　華　　民　　國　　94　　年　　10　　月　　14　　日
附錄本案論罪科刑法條：
中華民國刑法第329條
竊盜或搶奪，因防護贓物、脫免逮捕或湮滅罪證，而當場施以強
暴脅迫者，以強盜論。
中華民國刑法第328條第1項
意圖為自己或第三人不法之所有，以強暴、脅迫、藥劑、催眠術
或他法，至使不能抗拒，而取他人之物或使其交付者，為強盜罪
，處五年以上有期徒刑。
